【裁判字號】    99,易緝,42
【裁判日期】    990308
【裁判案由】    竊盜
【裁判全文】
臺灣臺中地方法院刑事判決              99年度易緝字第42號
公  訴  人  臺灣臺中地方法院檢察署檢察官
被      告  甲○○
上列被告因竊盜案件，經檢察官提起公訴（97年度偵字第24462
號），本院判決如下：
    主  文
甲○○共同竊盜，處有期徒刑肆月，如易科罰金，以新臺幣壹仟
元折算壹日。
    犯罪事實
一、甲○○於民國97年10月2日0時30分許，駕駛車牌號碼OJ-013
    9號自用小貨車搭載林光倫（所涉共同竊盜部分，經本院以
    97年度易字第5018號判處有期徒刑5月確定），行經臺中縣
    清水鎮○○里○○路86號中港冷凍公司前，因見該處空地置
    有乙○○所有之白鐵冰箱冷凍櫃1只【長133公分、寬90公分
    、高90公分、重150公斤，價值新臺幣（下同）2萬5000元】
    ，竟與林光倫共同基於意圖為自己不法所有之犯意聯絡，2
    人徒手竊取乙○○所有之上開白鐵冰箱冷凍櫃，合力將之搬
    放於前開自用小貨車之後車斗上，欲變賣獲利。嗣因臺中縣
    警察局清水分局偵查隊偵查佐吳佩儒、吳振福及李國興於返
    回分局途中，行經中港冷凍公司前，發覺甲○○、林光倫2
    人形跡可疑，趨前盤查而當場查獲，並扣得上開白鐵冰箱冷
    凍櫃1個（業已發還乙○○）。
二、案經乙○○訴由臺中縣警察局清水分局報告臺灣臺中地方法
    院檢察署檢察官偵查起訴。
    理    由
一、證據能力部分
(一)、按刑事被告之詰問權，係指訴訟上被告有在審判庭盤詰證人
    之權利；偵查中檢察官訊問證人，旨在蒐集被告犯罪證據，
    以確認被告嫌疑之有無及內容，與審判中透過當事人之攻防
    ，經由詰問程序調查證人以認定事實之性質及目的有別。偵
    查中辯護人僅有在場權及陳述意見權，此觀刑事訴訟法第24
    5條第2項前段之規定甚明，檢察官訊問證人並無必須傳喚被
    告使其得以在場之規定，同法第248條第1項前段雖規定「如
    被告在場者，被告得親自詰問」，亦僅賦予該在場被告於檢
    察官訊問證人時得親自詰問證人之機會而已，被告如不在場
    ，殊難期有親自詰問之可能。此項未經被告詰問之被告以外
    之人於偵查中向檢察官所為之陳述，依刑事訴訟法第159條
    第1項、第159條之1第2項之規定，除顯有不可信之例外情況
    外，原則上為「法律規定得為證據」之傳聞例外，依其文義
    解釋及立法理由之說明，並無限縮於檢察官在偵查中訊問證
    人之程序，應已給予被告或其辯護人對該證人行使反對詰問
    權者，始有證據能力之可言。為保障被告之反對詰問權，並
    與現行法對傳聞例外所建構之證據容許範圍求其平衡，證人
    在偵查中雖未經被告之詰問，倘被告於審判中已經對該證人
    當庭及先前之陳述進行詰問，即已賦予被告對該證人詰問之
    機會，則該證人於偵查中之陳述即屬完足調查之證據，而得
    作為判斷之依據，此有最高法院97年度臺上字第405號判決
    意旨可參。是依上開說明可知，在偵查中訊問證人，被告或
    其辯護人對該證人雖未行使反對詰問權，依刑事訴訟法第15
    9條之1第2項之規定，原則上屬於法律規定為有證據能力之
    傳聞證據，於例外顯有不可信之情況，始否定其得為證據，
    亦即，得為證據之被告以外之人於偵查中向檢察官所為之陳
    述，因其陳述未經被告詰問，應認屬於未經合法調查之證據
    ，但非為無證據能力（此亦有最高法院96年度臺上字第4365
    號、96年度臺上字第3923號判決、97年臺上字第356號判決
    意旨可參）。查，證人曹倩鍾、楊志宏、吳佩儒、吳振福、
    李國興於檢察官偵查中所為之具結證述，客觀上並無顯不可
    信之情況，另公訴人及被告對於該等證人於偵查中之證述，
    於本院準備程序及審理時表示沒有意見，顯見於本院審理中
    並無欲對該等證人行對質詰問權，自應認證人曹倩鍾、楊志
    宏、吳佩儒、吳振福、李國興於偵查中之證述具有證據能力
    。
(二)、復按被告以外之人於審判外之陳述，雖不符前4條之規定（
    即刑事訴訟法第159條之1至同條之4)，而經當事人於審判程
    序同意作為證據，法院審酌該言詞陳述或書面陳述作成時之
    情況，認為適當者，亦得為證據；當事人、代理人或辯護人
    於法院調查證據時，知有第159條第1項不得為證據之情形，
    而未於言詞辯論終結前聲明異議者，視為有前項之同意，刑
    事訴訟法第159條之5定有明文。查，證人乙○○於警詢時之
    陳述、卷附之刑案現場測繪圖、現場照片、扣案贓物照片、
    九斤電子50T傳票1張、臺中縣警察局清水分局扣押物品目錄
    表、贓物認領保管單等，係被告以外之人於審判外之言詞或
    書面陳述，而不符合刑事訴訟法第159條之1至第159條之4之
    規定者，業經本院於審理時當庭提示而為合法之調查，公訴
    人及被告均未於言詞辯論終結前聲明異議，本院審酌前開證
    據作成或取得之狀況，並無非法或不當取證之情事，且亦無
    顯不可信之情況，故認為適當而均得以作為證據，是前開證
    據依刑事訴訟法第159條之5之規定，均具有證據能力，先予
    敘明。
二、訊據被告甲○○對於其與共犯林光倫於前揭時、地共同竊取
    上開冷凍櫃1個之犯罪事實，於本院審理時坦承不諱，並有
    證人即被害人乙○○於警詢時之證述及證人即員警曹倩鍾、
    楊志宏、吳佩儒、吳振福、李國興於偵查中之證述明確，復
    有刑案現場測繪圖、現場照片、扣案贓物照片、九斤電子50
    T傳票1張、臺中縣警察局清水分局扣押物品目錄表、贓物認
    領保管單在卷足稽（見警卷第16頁至第26頁），而共犯林光
    倫共同竊盜部分，亦經本院以97年度易字第5018號判處有期
    徒刑5月確定在案，是核被告之自白與事實相符，堪認為真
    。本案事證明確，被告與共犯林光倫共同竊盜之犯行，堪予
    認定，應依法論科。
三、核被告甲○○所為，係犯刑法第320條第1項之普通竊盜罪。
    被告與共犯林光倫就上開犯行，有犯意聯絡及行為分擔，為
    共同正犯。爰審酌被告不思以正當途徑獲取財物，對被害人
    造成財物之損失，危害社會治安非微，並考量其先供承本案
    係其一人所為，坦護共犯林光倫共同竊盜之犯行，事後於本
    院審理時坦承共同竊盜犯行之犯後態度，並參酌其與共犯林
    光倫之分工情形，竊取之財物價值及已將竊得之物發還被害
    人等情，及其犯罪手段、動機及目的等一切情狀，量處如主
    文所示之刑，並諭知易科罰金之折算標準。
據上論斷，應依刑事訴訟法第299條第1項前段，刑法第28條、第
320條第1項、第41條第1項前段，刑法施行法第1條之1第1項、第
2項前段，判決如主文。
本案經檢察官黃勝裕到庭執行職務
中    華    民    國    99    年    3    月    8    日
            刑事第三庭    審判長法  官  周瑞芬
                                法  官  楊曉惠
                                法  官  李慧瑜
以上正本證明與原本無異。
如不服本判決應於收受判決後10日內向本院提出上訴書狀，並應
敘述具體理由；其未敘述上訴理由者，應於上訴期間屆滿後20日
內向本院補提理由書（均須按他造當事人之人數附繕本）「切勿
逕送上級法院」。
                                書記官  張雅慧
中    華    民    國    99    年    3    月     8    日
附錄論罪科刑法條
中華民國刑法第320條第1項
意圖為自己或第三人不法之所有，而竊取他人之動產者，為竊盜
罪，處5年以下有期徒刑、拘役或5百元以下罰金。

司法院資訊處製作；財團法人民間司法改革基金會備份。
